【裁判字號】    92,台上,7177
【裁判日期】    921218
【裁判案由】    偽造文書
【裁判全文】
最高法院刑事判決                              九十二年度台上字第七一七七號
    上   訴  人 甲○○
                        送達代收人：朱子慶律師：台北市○○○路○段一七六號
                        十二樓.
    被       告  乙○○
右上訴人因自訴被告偽造文書案件，不服台灣高等法院中華民國九十二年十月九日第
二審判決（九十二年度上訴字第二八五五號，自訴案號：台灣士林地方法院九十一年
度自字第一七三號），提起上訴，本院判決如左：
    主  文
上訴駁回。
    理  由
按刑事訴訟法第三百七十七條規定，上訴於第三審法院，非以判決違背法令為理由，
不得為之。是提起第三審上訴，應以原判決違背法令為理由，係屬法定要件。如果上
訴理由狀並未依據卷內訴訟資料，具體指摘原判決不適用何種法則或如何適用不當，
或所指摘原判決違法情事，顯與法律規定得為第三審上訴理由之違法情形，不相適合
時，均應認其上訴為違背法律上之程式，予以駁回。本件原判決撤銷第一審不當之判
決，改諭知被告乙○○無罪之判決，已詳敘憑以認定之理由，從形式上觀察，原判決
並無任何違背法令之處。原判決依憑上訴人於一審之部分自承，證人即台北市國稅局
承辦人員侯佩伶於一審及原審之證述，證人即添進裕公司總務劉三鳳於一審之證詞，
及其他調查證據取捨之結果（見原判決理由二︱四），認定被告乙○○並無行使偽造
私文書之犯行，所為證據之取捨及證明力之判斷均合證據法則，並無理由矛盾及不備
之違誤。上訴意旨稱被告乙○○未經伊之授權即代領繳稅文件，其主觀上應有偽造文
書之犯意云云，惟查被告自認在授權使用範圍內，代領文件，承辦人員亦予發給，其
主觀上自認代領程序無疵，並無犯意甚明。此部分係就原判決理由四已詳為論斷與說
明之事項，再為事實上之爭執，殊非適法之第三審上訴理由。次按刑事訴訟法第三百
七十九條第十款所謂應於審判期日調查之證據，必須該證據確與待證事實有重要關係
，就其案情委有調查之必要者而言。本件事證已臻明確，上訴人始終未聲請調查處分
書之下落，及主張此部分與犯罪有何關連，原審未就處分書之下落等情，為無益之調
查，自不得指為調查未盡。其餘上訴意旨徒憑己意，對原審採證認事職權之適法行使
，任意指摘，顯與法定上訴第三審之形式要件不符，其上訴違背法律上之程式，應予
駁回。
據上論結，應依刑事訴訟法第三百九十五條前段，判決如主文。
中      華      民      國    九十二    年     十二     月     十八     日
                              最高法院刑事第五庭
                                  審判長法官  謝  家  鶴
                                        法官  洪  文  章
                                        法官  花  滿  堂
                                        法官  陳  世  淙
                                        法官  洪  佳  濱
      右正本證明與原本無異
                                              書  記  官
中      華      民      國    九十二    年     十二     月     三十     日
                                                                       :


司法院資訊處製作；財團法人民間司法改革基金會備份。
